【裁判字號】    97,上重訴,51
【裁判日期】    980204
【裁判案由】    違反毒品危害防制條例
【裁判全文】
臺灣高等法院臺中分院刑事判決        97年度上重訴字第51號
上  訴  人
即  被  告  丁○○
選任辯護人  羅豐胤  律師
            黃幼蘭  律師
上列上訴人因違反毒品危害防制條例案件，不服臺灣彰化地方法
院97年度重訴字第5號中華民國97年10月30日第一審判決（起訴
案號：臺灣彰化地方法院檢察署97年度偵字第5503號；移送併辦
案號：臺灣彰化地方法院檢察署97年度偵字第9043號、臺灣雲林
地方法院檢察署97年度偵緝字第239號），提起上訴，本院判決
如下：
    主  文
上訴駁回。
    犯罪事實
一、丁○○（綽號「阿清」）、丙○○、乙○○（秦、李二人因
    本案運輸毒品罪，經原審法院各判處十七年，嗣均撤回上訴
    而確定）及姓名、年籍不詳綽號「兄仔」「小陳」及另一名
    姓名、年籍不詳之人等成年男子，均明知海洛因係屬毒品危
    害防制條例第2條第2項第1款所列之第一級毒品，並屬行政
    院依據懲治走私條例第2條第4項規定公告之管制進口物品（
    係「懲治走私條例公告管制物品項目及其數額」甲項第4款
    規定之管制進出口物品），未經許可不得持有、運輸，亦不
    得私運進口。竟均為圖取私運、運輸第一級毒品海洛因入境
    臺灣地區之報酬，先於民國97年5月間由丁○○以其所有之
    附表參編號一所示行動電話與撥打附表參編號二所示丙○○
    所有之行動電話與丙○○聯絡，另由「兄仔」以不詳電話撥
    打乙○○所有之附表參編號三所示行動電話與乙○○聯絡後
    ，獲得共同運輸毒品之初步共識後，於97年6月4日上午11時
    40分許，由丁○○帶同丙○○、「兄仔」帶同乙○○在彰化
    縣彰化市風尚咖啡館見面，向丙○○、乙○○允以：若運輸
    海洛因至臺灣地區成功，即給予每人新臺幣（下同）數萬元
    之報酬等語，要求丙○○、乙○○充當俗稱「交通（即受僱
    他人負責將夾藏海洛因攜帶闖關入境）」之角色運輸毒品，
    丙○○、乙○○因需錢孔急，見有厚利可圖乃應允之，遂與
    丁○○、「兄仔」及在大陸地區負責供貨之姓名、年籍不詳
    綽號「小陳」之成年臺籍男子及另一名姓名、年籍不詳成年
    臺籍男子間，共同基於運輸第一級毒品及自大陸地區私運管
    制進口物品進入臺灣地區之犯意聯絡，由丁○○帶同丙○○
    、乙○○於97年6月4日下午2時40分許至臺中航空站搭乘香
    港快運航空股份公司（下稱快運航空公司）UO-2109號班次
    飛機出境前往香港，於同日下午4時許抵達香港國際機場後
    ，隨即於同日晚間6時15分許由轉乘船隻至廣東省東莞，並
    由「小陳」安排渠3人住宿於該地之「厚街飯店」。丁○○
    、丙○○、乙○○於翌日早上8時20分許自廣東省深圳機場
    搭機前往雲南省昆明市，再於同日下午1時許轉機至雲南省
    德宏芒市，並於97年6月6日早上7、8時許在雲南省德宏芒市
    某飯店之丁○○房間內，由另一名姓名、年籍不詳之成年臺
    籍男子與丁○○共同將包裝為球狀之海洛因10餘顆交付予丙○○及乙○○，由丙○○、乙○○將上開海洛因球分別塞入
    自己肛門內，而於同日下午1時55分許搭機至雲南省昆明市
    再轉機至廣東省深圳，在返抵廣東省東莞之「厚街飯店」後
    ，丙○○、乙○○自體內排出上開海洛因球，並交付予上開
    綽號「小陳」之成年男子。嗣於同年月9日凌晨5、6時許，
    「小陳」及丁○○復在「厚街飯店」丁○○住宿之房間內，
    交付丙○○如附表壹編號一所示以附表貳編號一保險套包裝
    之海洛因球7顆、交付乙○○如附表壹編號二所示以附表貳
    編號二保險套包裝之海洛因球7顆，丙○○、乙○○旋將該
    等毒品塞入自己肛門內，丁○○即帶同丙○○、乙○○於同
    日上午8時15分許自廣東虎口碼頭搭船赴香港，並於同日中
    午12時許，自香港國際機場搭乘快運航空公司UO-2108號班
    機返臺，並於同日下午1時30分許抵達臺中航空站入境大廳
    ，而以此方式自大陸地區運輸、私運上開第一級毒品海洛因
    入境臺灣地區。嗣行政院財政部臺中關稅局關員會同行政院
    海岸巡防總局中部地區巡防局雲林機動查緝隊（下稱中巡局
    ）查緝員在臺中航空站入境檢查室內，發現丙○○、乙○○
    腹部有不明物體，乃將2人扣留查驗，丁○○見狀隨即搭乘
    計程車逃逸，中巡局查緝員乃於同日下午2時33分許，將丙○○、乙○○帶往臺中縣梧棲鎮童綜合醫療社團法人童綜合
    醫院（下稱童綜合醫院）以X光機檢查，發現丙○○肛門內
    藏有附表壹編號一所示之海洛因球7顆（分別以附表貳編號
    一所示之保險套包裝）、乙○○肛門內藏有附表壹編號二所
    示之海洛因球7顆（分別以附表貳編號二所示之保險套包裝
    ），經丙○○、乙○○將上開海洛因球排出後，當場扣得如
    附表壹、貳所示之物，嗣並循線緝獲丁○○，查悉上情。
二、案經行政院海岸巡防總局中部地區巡防局報告臺灣彰化地方
    法院檢察署檢察官偵查起訴、移送併辦及臺灣雲林地方法院
    檢察署檢察官移送併辦。
    理  由
一、按被告以外之人於審判外之言詞或書面陳述，除法律有規定
    者外，不得作為證據，刑事訴訟法第159 條第1 項固定有明
    文，惟被告以外之人於審判外之陳述，雖不符合同法第159
    條之1 至第159 條之4 規定，但經當事人於審判程序同意作
    為證據，法院審酌該言詞陳述或書面陳述作成時之情況，認
    為適當者，亦得為證據，當事人、代理人或辯護人於法院調
    查證據時，知有第159 條第1 項不得為證據之情形，而未於
    言詞辯論終結前聲明異議者，視為有前項之同意，此觀同法
    第159 條之5 規定即明。查本判決後開引用各該被告丁○○
    、丙○○、乙○○以外之人於審判外之陳述（包含書面陳述
    ），皆屬傳聞證據，惟當事人及辯護人雖知上開證據資料為
    傳聞證據，仍於本院準備程序及審判期日中對其他證據資料
    均表示同意或無意見而不予爭執，且迄至言詞辯論終結前亦
    未再聲明異議，本院審酌上開證據資料製作時之情況尚無違
    法不當等瑕疵，且與本案具有關連性，認為以之作為證據應
    屬適當，揆諸前開規定，爰逕依刑事訴訟法第159 條之5 規
    定，認前揭證據資料均例外有證據能力。又，另本案卷證所
    涵括其餘非供述證據，公訴人、被告及辯護人均同意有證據
    能力，本院審酌各該證據作成或取得之情形，並無違法不當
    ，是後述所引用證據之證據能力均無疑義，合先敘明。
二、訊據被告丁○○對其於97年6月4日與原審共同被告丙○○、
    乙○○在彰化市風尚咖啡館見面後，與原審共同被告丙○○
    、乙○○一同搭機前往香港再乘船至廣東，並於97年6月5日
    前往雲南省昆明市，而於同年月6日自昆明返回廣東，迄97
    年6月9日自廣東搭船至香港搭機返回臺灣等情供承在卷，雖
    矢口否認有何上開運輸第一級毒品、私運管制進口物品犯行
    ，辯稱：伊僅係與原審共同被告丙○○共同至大陸地區旅遊
    ，並不認識被告乙○○，亦無與原審共同被告丙○○、乙○○共同運輸、私運海洛因之行為云云。
三、本院查：
  (一)原審共同被告丙○○、乙○○確有運輸、私運如附表壹所示
    之第一級毒品海洛因進入臺灣地區之犯行，迭據原審共同被
    告丙○○、乙○○於警詢、偵訊、原審及本院審理時坦承在
    卷（見中巡局雲林機字第0970008228號卷第2、12頁、97年
    度偵字第5503號卷第7、24、60、64頁、原審97年度聲羈字
    第233號卷第6頁以下、原審97年10月16日審判筆錄），並有
    登機牌、登機證影本9紙、航空運輸電子客票行程單影本7紙
    、船票影本1紙、機票資料2紙（同上中巡局卷第9、10、20
    至24頁）、查緝照片4張（同上卷第59至60頁）、童綜合醫
    院一般診斷書2紙、X光照片4張（同上卷第68至71頁）在卷
    可稽；復有扣案如附表壹所示之毒品、如附表貳所示之物及
    法務部調查局濫用藥物實驗室97年7月11日調科壹字第
    097230300 60、00000000000號鑑定書（見原審卷）鑑定結
    果認：「如附表壹編號一所示之塊狀物7包均含第一級毒品
    海洛因成分，合計淨重216. 74公克（空包裝總重46.32公克
    ），純度78.94%，純質淨重171.09公克。如附表壹編號二所
    示之塊狀物7包均含第一級毒品海洛因成分，合計淨重267.
    23公克（空包裝總重46.86公克），純度78.94%，純質淨重
    210.95公克」等情，足認原審共同被告丙○○、乙○○藏置
    於體內而運送入臺之物，均為管制進口物品之第一級毒品海
    洛因無訛。且依原審共同被告丙○○、乙○○之供述內容，
    參酌現場照片（同上中巡局卷第7頁）、被告丁○○入出境
    紀錄表（見原審卷）所示，亦足見被告所供，伊於97年6月4
    日與原審共同被告丙○○在彰化市風尚咖啡館見面後，與丙○○、乙○○一同搭機前往香港再乘船至廣東，並於97年6
    月5日前往雲南省昆明市，而於同年月6日自昆明返回廣東，
    迄97年6月9日自廣東搭船至香港搭機返回臺灣等情應與事實
    相符。
  (二)被告丁○○雖以上詞置辯，惟查：
  (1)證人即同案原審共同被告丙○○迭於中巡局查緝員詢問、檢
    察官偵訊、原審及本院審理時，證稱：伊與被告丁○○為朋
    友，被告丁○○知悉伊經濟狀況不佳，乃詢問伊：是否要去
    大陸運毒？伊考慮後答應，出國證件、機票等均係被告丁○○負責，本次走私係受被告丁○○所指使等語（同上中巡局
    卷第13至14頁、同上偵卷64頁、原審97年10月16日審判筆錄
    第6頁以下、本院審理筆錄）；證人即同案被告乙○○亦於
    中巡局查緝員詢問及檢察官偵訊時，明確證稱：伊係因欠「
    兄仔」2萬元，為還債，迫於人情而答應與被告丁○○同赴
    大陸；「兄仔」介紹伊與丁○○見面認識，丁○○委託伊運
    送毒品，「在第三天即6月6日上午七點到八點左右，丁○○
    要我跟丙○○去他房間，不久一個台籍男子進來並取出毒品
    十幾顆，那個男的要我們將毒品帶回台灣，該男子與丁○○
    把毒品分交給我和丙○○回房間，將毒品塞進肛門，之後返
    回廣東東莞的飯店，與一名台籍男子隨同我返回飯店房間，
    將藏在體內的毒品排出，再由該男子收走」「到了6月9日上
    午5、6點許，丁○○叫我們到東莞某間他的房間，丁○○跟
    該名之前該名把毒品收走的台籍男子，再把毒品交給我們，
    我們在各自房間塞好．．早上9點多前往虎口碼頭搭船到香
    港機場，再轉搭12點的飛機返回台灣台中」等語（見同上中
    巡局卷第5至6頁、同上偵卷60、61頁）；再於原審審理時，
    證人丙○○、乙○○亦均明確結稱：「小陳」交付海洛因球
    時，係被告丁○○通知其二人至厚街飯店之被告丁○○房間
    ，交付毒品時被告丁○○均在場，「小陳」有表示該毒品為
    海洛因，當時被告丁○○距離「小陳」約2、3公尺等語（見
    原審97年10月16日審判筆錄第10、11、19頁），被告丁○○
    亦自承其於「小陳」交付海洛因球予丙○○、乙○○二人時
    均在場（見臺灣彰化地方法院檢察署97年度偵字第9043號卷
    第61、62頁），核與證人丙○○、乙○○證述相符。衡之運
    輸毒品乃各國嚴予取締之重罪，為此類犯行者，其策劃、實
    施過程皆隱密行之，運輸毒品之人為求其犯行得順遂完成，
    必當小心謹慎、嚴防消息走漏，為達此目的，勢必將知悉犯
    行之人限於必要之參與者，實無可能在實施過程中容許不相
    干之人以2、3公尺之距離在旁近距離觀看，倘被告丁○○確
    與本案犯行無涉，則何以交付毒品均在被告丁○○之房間內
    進行，且被告丁○○全程在旁？凡此，足徵被告丁○○之辯
    解實與常情相違。
  (2)被告丁○○於原審審理時，當庭向證人丙○○質以：「我是
    否有邀請你一起運毒？」「我有沒有要你運毒？」時，證人
    丙○○均語氣堅定、明確答以：「有」等語（見原審97年10
    月16日審判筆錄第12頁）；再於本院審理時為相同內容之證
    述；衡諸被告所供，證人丙○○自幼與其認識，與被告丁○○為多年好友，證人乙○○與被告丁○○則係初識，均素無
    怨隙，證人丙○○、乙○○均已坦承己身犯行，供出共犯亦
    非毒品危害防制條例所定減輕其刑之事由，是其等實無必要
    、亦無可能甘冒偽證罪責之風險，以構陷之詞誣攀被告丁○○為共犯，其等證述被告丁○○參與犯罪之情節前後互核亦
    大致相符，證言洵堪採信，足認被告丁○○確與原審共同被
    告丙○○、乙○○就上開運輸毒品犯行有犯意聯絡及行為分
    擔甚明。
  (3)依現場照片（同上中巡局卷第7頁）、被告丁○○入出境紀
    錄表（見原審卷）所示，被告丁○○確於97年6月4日與原審
    共同被告丙○○、乙○○同班機赴香港，並於97年6月9日與
    原審共同被告丙○○、乙○○等人共同搭機返抵臺中航空站
    ，足認被告丁○○、丙○○及乙○○供稱渠三人自搭機出國
    自返國入境均同行乙節，洵屬實在。
  (4)復觀諸證人丙○○、乙○○均表示97年6月9日當日並未約定
    在何處將體內毒品取出，被告丁○○僅表示出關時一起走、
    在機場門口等候等語，依此情狀，原審共同被告丙○○、乙○○顯然對於被告丁○○、「小陳」、「兄仔」等人規劃之
    運輸毒品計畫並未全盤知悉，而係在過程中依照被告丁○○
    及「小陳」等人之指示而實行運輸毒品行為，被告丁○○全
    程陪伴於原審共同被告丙○○、乙○○之側，其目的顯然在
    於監控原審共同被告丙○○、乙○○之行動確實依計畫內容
    為之，並確保渠等所運輸之毒品得順利運至目的地，至為灼
    然。
  (三)毒品危害防制條例之運輸毒品罪，所稱之「運輸」係指轉運
    輸送而言，不以國外輸入國內或國內輸出國外者為限，其在
    「國內運送」者，亦屬之，至於運輸之動機、目的是否意在
    為己或為他人，運輸之方法為海運、空運、陸運或兼而有之
    ，均非所問。至零星夾帶或短途持送者，雖得斟酌實際情形
    依持有毒品罪論科，但仍以無運輸或販賣之意圖者為限（最
    高法院94年度臺上字第2845號判決意旨參照）。被告與丙○○、乙○○等3人共同以前揭搭機、搭船夾帶之方式，將第
    一級毒品海洛因自大陸地區雲南省運輸至廣東省，復自廣東
    省轉運輸送至香港再運輸至臺灣地區，業經認定如前，且所
    私運之毒品海洛因淨重合計483.97公克，縱依純質，淨重亦
    達382.04公克，依此觀之，被告顯係長途轉運輸送，且單就
    純質而言，其重量亦已逾100公克，亦顯難謂係「零星夾帶
    」，揆諸首揭說明，被告人確有運輸第一級毒品海洛因之犯
    意甚明。
  (四)綜上，本案事證明確，被告之行堪以認定，應依法論科。
四、按海洛因係屬毒品危害防制條例第2條第2項第1款之第一級
    毒品，亦屬行政院依據懲治走私條例第2條第4項所頒訂「懲
    治走私條例公告管制物品項目及其數額」之公告甲項第4款
    所列之管制進出口物品。次按，自大陸地區私運物品進入臺
    灣地區，或自臺灣地區私運物品前往大陸地區者，以私運物
    品進口、出口論，適用本條例規定處斷，懲治走私條例第12
    條亦有明文。另按運輸毒品罪祇以所運輸之毒品已實施運送
    為已足，並非以運抵目的地為完成犯罪之要件，換言之，區
    別該罪既遂、未遂之依據，應以已否起運為準，既已起運，
    構成該罪之輸送行為即已完成，不以達到目的地為既遂條件
    （最高法院92年度臺上字第3096判決意旨參照）。被告丁○○與原審共同被告丙○○、乙○○已夾帶如附表壹所示之海
    洛因搭機返抵臺灣地區之臺中航空站進入我國領域，且已經
    下機進入我國領域之臺中航空站內，應認被告運輸第一級毒
    品、私運管制物品海洛因進口之行為已經完成而屬既遂。核
    被告丁○○所為，係犯毒品危害防制條例第4條第1項之運輸
    第一級毒品罪及懲治走私條例第2條第1項之私運管制物品進
    口罪。被告持有第一級毒品海洛因後，復進而運輸，其持有
    之低度行為應為運輸之高度行為所吸收，不另論其持有第一
    級毒品海洛因罪。公訴人以臺灣彰化地方法院檢察署97年度
    偵字第9043號、臺灣雲林地方法院檢察署97年度偵緝字第23
    9號移送併案審理之事實，與本案起訴之犯罪事實屬同一事
    實，為起訴效力所及，本院自應併予審理，附此敘明。被告
    與丙○○、乙○○與真實姓名、年籍不詳綽號「兄仔」「小
    陳」之成年男子及另一名姓名、年籍不詳之成年男子等人間
    ，就上開運輸第一級毒品犯行及私運管制物品進口犯行，均
    有犯意聯絡及行為分擔，應論以共同正犯。被告與丙○○、
    乙○○等3人及「小陳」等姓名、年籍不詳成年共犯等人，
    先自大陸地區雲南省將海洛因球運輸至廣東省東莞之厚街飯
    店後，復自厚街飯店將附表壹所示之海洛因球運輸至香港再
    轉運至臺灣地區，渠等先後2次運輸海洛因，係在密切接近
    之時間，基於同一運輸毒品之目的所為，乃一行為之數舉動
    接續進行，屬接續犯。又被告以一自大陸地區運輸第一級毒
    品海洛因進入臺灣地區之行為，犯運輸第一級毒品及私運管
    制物品進口罪，係一行為觸犯數罪名之想像競合犯，依刑法
    第55條之規定，應從較重之運輸第一級毒品罪論處（91年度
    臺上字第4701號判決參照）。
五、原審審酌被告基於首謀地位，策劃整起犯行，藉由運輸前揭
    高額數量之毒品，企圖獲取暴利，其犯罪之情狀，並無有可
    憫之處，因而適用刑事訴訟法第299條第1項前段，毒品危害
    防制條例第4條第1項、第18條第1項前段、第19條第1項，懲
    治走私條例第2條第1項、第11條、第12條，刑法第11條、第
    28條、第55條、第37條第1項等規定，並審酌被告丁○○無
    前科素行，因一時貪念，共同運輸毒品入境，所運輸之海洛
    因驗餘淨重高達483.97公克，數量甚鉅，若輸入我國後流入
    市面，將加速毒品之氾濫，對我國社會安寧秩序及國人之健
    康產生危害甚鉅，所為危害社會治安重大，且被告就本件犯
    行係居於主導地位，犯後復矢口否認犯行，難見悔意，所為
    不應輕縱，暨其智識程度、生活狀況等一切情狀，量處無期
    徒刑，並依刑法第37條第1項規定併予宣告褫奪公權終身；
    另就附表壹、貳、參所示之物，分別依據法律宣告沒收銷燬
    或沒收，附表參所示之物如全部或一部不能沒收時，追徵其
    價額，其認事用法，核無違誤，量刑亦屬妥適，被告上訴否
    認犯罪，其上訴為無理由，應予駁回。
六、不另為無罪諭知部分
  (一)公訴意旨另略以：被告丁○○與原審共同被告丙○○及乙○○均明知海洛因係第一級毒品，詎丙○○及乙○○均因失業
    已久而需錢孔急，經由真實姓名、年籍不詳綽號「兄仔」之
    成年男子介紹，加入丁○○所屬之販毒集團，且與丁○○、
    「兄仔」等販毒集團成員，共同基於運輸第一級毒品海洛因
    及私運管制物品進口之犯意聯絡，於上開時間、地點，以上
    開方式運輸如附表壹所示之海洛因來臺（被告涉犯運輸第一
    級毒品、私運管制物品進口部分，業經論罪科刑如上），因
    認被告另涉犯販賣第一級毒品罪嫌。
  (二)按犯罪事實應依證據認定之，無證據不得認定犯罪事實，又
    不能證明被告犯罪者，應諭知無罪之判決，刑事訴訟法第15
    4 條第2 項及第301 條第1 項分別定有明文。次按刑事訴訟
    法上所謂認定犯罪事實之證據，係指足以認定被告確有犯罪
    行為之積極證據而言；如未能發現相當證據或證據不足以證
    明，自不能以推測或擬制之方法，以為裁判基礎（最高法院
    29年上字第3105號、40年臺上字第86號判例參照）。
  (三)公訴意旨認被告丁○○與原審共同被告丙○○、乙○○涉犯
    販賣毒品罪嫌，無非係以證人郝芳婷之證述，為其論據。惟
    按施用毒品者其供出毒品來源，因而破獲者，法律規定得減
    輕其刑，是施用毒品者有為偵查機關誘導、或為邀輕典而為
    不實陳述之可能，其陳述之真實性自有合理之懷疑，其所稱
    向某人購買之供述，須補強證據以擔保其供述之真實性，所
    謂補強證據，指其他有關證明施用毒品者之關於毒品交易之
    供述真實性之相關證據而言，必須與施用毒品者關於毒品交
    易之供述，具有相當程度之關連性，而足使一般人對施用毒
    品者關於毒品交易之供述，並無合理之懷疑存在，而得確信
    其為真實，始足當之（最高法院94年度臺上字第7038號、94
    年度臺上字第1218號判決意旨參照）。查證人郝芳婷之證述
    並無其他證據足資補強，揆諸上揭說明，自難僅以其證述，
    遽認被告涉犯販賣第一級毒品犯行；至被告雖有上揭運輸第
    一級毒品犯行，惟既無證據足徵被告所運輸之海洛因係基於
    營利意圖而販入，該等海洛因球復於運輸入境時即為檢警查
    獲扣案，而無賣出之事實，實無從以此推認被告涉犯販賣第
    一級毒品犯行。
  (四)綜上，公訴人所提出證明被告涉犯販賣第一級毒品罪嫌之證
    據，尚未達於一般人皆無合理懷疑之程度，復查無其他積極
    證據足認被告有公訴人所指此部分販賣第一級毒品犯行，自
    屬不能證明被告犯罪，原應就此部分為被告無罪之諭知，惟
    因公訴意旨認此部分若成立犯罪，與上開經論罪科刑部分為
    想像競合之裁判上一罪，爰不另為無罪之諭知。
七、據上論斷，應依刑事訴訟法第368條，判決如主文。
本案經檢察官甲○○到庭執行職務。
中    華    民    國    98    年    2    月     4     日
            刑事第四庭    審判長法  官  洪   耀   宗
                                法  官  蔡 王 金  全
                                法  官  劉   登   俊
以上正本證明與原本無異。
如不服本判決應於收受送達後十日內向本院提出上訴書狀，其未
敘述上訴理由者，並得於提起上訴後十日內向本院補提理由書（
均須按他造當事人之人數附繕本）「切勿逕送上級法院」。
                                書記官  粘   銘   環
中    華    民    國    98    年    2     月    5     日
附表壹：
編號一、第一級毒品海洛因柒包（驗餘淨重合計貳佰壹拾陸點柒
        肆公克）。
編號二、第一級毒品海洛因柒包（驗餘淨重合計貳佰陸拾柒點貳
        公克）。
附表貳：
編號一、供附表壹編號一所示第一級毒品海洛因包裝用之保險套
        柒個。
編號二、供附表壹編號二所示第一級毒品海洛因包裝用之保險套
        柒個。
附表參：
編號一、行動電話壹支（含門號0000000000號SIM 卡
        壹張）。
編號二、行動電話壹支（含門號0000000000號SIM 卡
        壹張）。
編號三、行動電話壹支（含門號0000000000號SIM 卡
        壹張）。


司法院資訊處製作；財團法人民間司法改革基金會備份。
